最高法院刑事判決　　　　　　九十四年度台上字第四六三六號
　上　訴　人　台灣高等法院台南分院檢察署檢察官
　被　　　告　甲○○
　　　　　　　　　　 （現於台灣雲林監獄執行中）
上列上訴人因被告違反槍砲彈藥刀械管制條例案件，不服台灣高
等法院台南分院中華民國九十四年六月十四日第二審判決（九十
四年度上訴字第二六四號，起訴案號：台灣雲林地方法院檢察署
九十二年度偵字第四二八五號、九十三年度偵字第三四０號），
提起上訴，本院判決如下：
    主　文
原判決撤銷，發回台灣高等法院台南分院。
　　理　由
本件原判決認定被告甲○○於民國九十二年七月間，以新台幣（
下同）五十萬元之代價，向綽號「阿明」者購買具殺傷力之仿貝
瑞塔改造手槍一把（附子彈四十一顆），及仿貝瑞塔九二改造手
槍一把（附子彈十五顆）（未經許可，持有前開槍、彈，經第一
審法院判處有期徒刑一年六月，併科罰金新台幣三十萬元）。嗣
於同月間，被告與洪國隆共同基於未經許可，販賣具殺傷力槍、
彈之犯意聯絡，推由洪國隆出面向綽號「三民」者表示有槍、彈
出售。「三民」將情告知陳憶駿後，陳憶駿再轉告劉萬居（業經
判刑確定）。劉萬居乃委託陳憶駿聯絡購買槍、彈事宜，經與洪
國隆談妥手槍一把、子彈十五顆，共二十六萬元。同年八月初某
日，劉萬居備妥現款，與洪國隆相約交易地點，洪國隆即至雲林
縣虎尾鎮揚子中學門口，向被告拿取上開仿貝瑞塔九二改造手槍
一把及子彈十五顆，轉往雲林縣虎尾鎮千美旅館，將該槍、彈賣
予劉萬居，劉萬居當場交付二十六萬元予洪國隆。旋洪國隆自行
抽取二萬元挪用，而交付二十四萬元予被告等情。因而維持第一
審依想像競合犯關係，從一重論處被告共同未經許可，販賣可發
射子彈具有殺傷力之改造手槍罪刑之判決，駁回被告就該部分之
第二審上訴，固非無見。
惟查：(一)槍砲彈藥刀械管制條例有關未經許可販賣該條例第四條
第一項第一款所定其他可發射金屬或子彈具有殺傷力之各式槍砲
，應負刑事責任之罰則規定，業經於九十四年一月二十六日修正
公布，並於同月二十八日生效。修正前第十一條業經刪除，原罰
則規定移於修正條文第八條予以規定，其法定刑由「五年以上有
期徒刑，併科新台幣一千萬元以下罰金」，修正為「無期徒刑或
五年以上有期徒刑，併科新台幣一千萬元以下罰金」。本件被告
行為後法律已有變更，依刑法第二條第一項規定，比較新舊法結
果，以修正前之舊法較有利於上訴人，應適用修正前之舊法論罪
科刑，第一審於九十三年十二月十日判決時，未及為新舊法之比
較適用，尚有未當。而原審於九十四年六月十四日判決時，未予
糾正，仍予以維持，自有不適用法則之違法。(二)未經許可持有槍
枝或子彈，係屬繼續犯，其前後之持有行為，不容予以割裂。依
原判決之記載，被告係於未經許可，持有仿貝瑞塔九二改造手槍
一把及子彈十五顆中，將之出賣予劉萬居。則被告持有槍、彈之
低度行為，何以不能為販賣槍、彈之高度行為所吸收，而僅論以
販賣槍、彈罪﹖乃原判決未就之詳予審酌論述，而認被告前揭行
為，除應成立第一審所判決之未經許可，持有槍、彈罪外，另應
成立未經許可，販賣槍、彈罪，要屬理由不備。以上或為上訴意
旨所指摘，或為本院得依職權調查之事項，應認原判決有撤銷發
回更審之原因。又如認持有槍、彈之行為為販賣之高度行為所吸
收時，則第一審所判決持有槍、彈部分是否為第二審上訴效力所
及，而應併予審判？案經發回，併應注意。
據上論結，應依刑事訴訟法第三百九十七條、第四百零一條，判
決如主文。
中　　華　　民　　國　九十四　年　　八　　月　二十五　日
                      最高法院刑事第五庭
                          審判長法官  吳　雄　銘
                                法官  池　啟　明
                                法官  郭　毓　洲
                                法官  吳　三　龍
                                法官  蘇　振　堂
      本件正本證明與原本無異
                                      書  記  官
中　　華　　民　　國　九十四　年　　八　　月　二十九　日
                                                   Ｒ
